臺灣新竹地方法院刑事裁定
111年度聲字第665號
聲  請  人
即  被  告  葉國煒



上列聲請人即被告因違反毒品危害防制條例案件（本院107年度
訴字第62號），聲請付與卷宗影本，本院裁定如下：
    主  文
葉國煒得覈實支付費用請求付與如附表所示案件之卷宗影本。
其餘聲請駁回。
    理  由
一、聲請意旨略以：聲請人即被告葉國煒前因違反毒品危害防制
    條例案件，經檢察官提起公訴，並經審理判決確定後送執行
    。現為聲請再審、非常上訴救濟所需，爰依法請求准予覈實
    支付影印卷宗費用後，付與該案之相關卷宗影本等語。
二、按民國108年5月24日修正公布、同年12月19日施行生效之刑
    事訴訟法第33條第2項規定：「被告於審判中得預納費用請
    求付與卷宗及證物之影本。但卷宗及證物之內容與被告被訴
    事實無關或足以妨害另案之偵查，或涉及當事人或第三人之
    隱私或業務秘密者，法院得限制之」，明文賦予被告得請求
    付與卷宗及證物之權利，以利其防禦權及各項訴訟權之行使
    ，並於但書針對特別列舉之事由，規定得由法院就閱卷範圍
    及方式為合理之限制外，原則上即應允許之。又依上開規定
    ，無辯護人之被告得預納費用請求付與卷內卷證影本之時點
    ，雖似未及於審判後被告擬聲請再審或非常上訴之階段，然
    依71年8月4日修正第33條之理由謂：「依刑事訴訟法第245
    條之規定，偵查不公開之，如許偵查中選任之辯護人對於卷
    宗及證物檢閱、抄錄或攝影，則不僅實質上有損偵查不公開
    之原則，且難免影響偵查之正常進行，自不應准許。爰修正
    本條增列『於審判中』四字，以示辯護人檢閱卷宗證物及抄錄
    或攝影，以審判程序中者為限」，可知以整體法律體例及其
    立法歷史沿革觀之，該法文中之「於審判中」應僅係相對於
    檢察官「於偵查中」不公開之原則，所為之文字限縮。故實
    務上為保障被告合理使用卷證權利之規範目的，乃就「於審
    判中」之解釋，不應侷限於案件尚在繫屬審理中始得請求付
    與，雖於判決終結後，於被告聲請再審、非常上訴，或因主
    張維護其法律上利益等情形（如核對更正筆錄、他案訴訟所
    需），均得預納費用請求付與卷宗及證物之影本，除法令另
    有排除規定外，應予許可（最高法院108年度台抗字第1519
    號、108年度台抗字第1489號、108年度台抗字第1074號裁定
    意旨參照）。
三、經查：
  ㈠聲請人前於106年間，因涉犯販賣第一級毒品罪嫌，經檢察官
    提起公訴，由本院107年度訴字第62號判決判處有期徒刑16
    年，經聲請人提起上訴，又經臺灣高等法院107年度上訴字
    第3403號判決駁回上訴，再經最高法院108年度台上字第439
    0號判決駁回上訴確定等情，業經本院調卷查閱屬實，並有
    前開判決、臺灣高等法院被告前案紀錄表在卷可稽。
  ㈡茲聲請人以判決確定後為提出再審、非常上訴之需，請求付
    與附表所示卷宗資料影本，因該等卷宗內容均與聲請人被訴
    事實有關，且查無足以妨害另案偵查或足資辨識、涉及當事
    人、第三人之隱私（遮蔽卷宗內當事人、證人之年籍資料）
    或業務秘密等情事，揆諸前揭說明，為保障其獲悉卷內資訊
    之權利，並符便民之旨，爰依據刑事訴訟法第429條之1第3
    項之規定準用同法第33條第2項之規定，准許其聲請。
　　惟持有該等筆錄及卷證影本內容之人，就取得資料不得為散
    布或非正當目的使用，並禁止為訴訟外之利用，併予敘明。
  ㈢又因聲請人目前在監執行，預納費用有所不便，然其已於聲
    請狀中同意由矯正機關協助辦理扣款，亦即在本院准許付與
    卷證影本之範圍內，由聲請人於法務部○○○○○○○保管款中辦
    理扣款支付相關費用，核與審判中之在監被告聲請付與卷證
    影本之付費方式相同，是依其聲請，裁定如主文所示。
  ㈣另聲請人於聲請狀雖請求交付警詢卷全部、偵查卷全部、地
    院卷全部、高院卷全部，惟經核除附表所示資料以外之其餘
    部分，均與聲請人被訴犯罪事實無關聯性，此部分即不予准
    許，應予駁回。
據上論斷，依刑事訴訟法第220條規定，裁定如主文。
中　　華　　民　　國　　111 　年　　7 　　月　　25　　日
                  刑事第四庭  審判長法  官  陳健順
　　　　　　　　　                  法  官  郭哲宏
　　　　　　　　　                  法  官  楊祐庭
以上正本證明與原本無異。
如不服本裁定，應於裁定送達後5日內向本院提出抗告狀。
中　　華　　民　　國　　111 　年　　7 　　月　　27　　日
                                    書記官  陳紀語
附表：
編號 付與之卷宗影本 1 聲請人即被告警詢、偵查、審理時之供述筆錄 2 證人范振成警詢、偵查、審理筆錄（含一審審理時所畫現場圖） 3 證人彭仕銘警詢、偵查、審理筆錄（含一審審理時所畫現場圖） 4 證人劉雅茹警詢、偵訊筆錄 5 證人廖洋逸偵訊、審理筆錄（含一審審理時所畫現場圖） 6 證人陳秋燕警詢筆錄 7 彭仕銘、范振成、廖洋逸手繪106年6月2日竹北市隘口六街現場人員施用毒品之現場位置圖 8 范振成手機內與聲請人LINE通訊擷取畫面翻拍照片3張 9 聲請人持用之電話號碼0000000000號通聯調閱查詢單 10 遠傳電信股份有限公司107年4月12日函暨所附聲請人 持用門號0000000000電話106年5月1日至6月30日之雙向通聯調閱查詢單 11 證人劉雅茹106年11月29日庭呈聲請人手機照片2張 12 聲請人持用之電話號碼0000000000號通聯調閱查詢單 13 通訊監察譯文資料 14 聲請人臉書頁面翻拍照片、對話截圖照 15 聲請人107年12月10日書狀暨附件上證一至三、107年12月25日陳報狀暨附件：書信正本 
得抗告。